【裁判字號】    88,訴緝,1
【裁判日期】    890512
【裁判案由】    煙毒等
【裁判全文】
臺灣雲林地方法院刑事判決                            八十八年度訴緝字第一號
    公  訴  人  臺灣雲林地方法院檢察署檢察官
    被      告  甲○○
    指定辯護人  本院公設辯護人  乙○○
右列被告因毒品危害防制條例案件，經檢察官提起公訴（八十六年度偵字第五八０五
號、八十七年度偵字第一二六五、一五０一、一五四五號）及移送併案審理（台灣高
雄地方法院檢察署八十七年度偵字第一○八九六號、台灣雲林地方法院檢察署八十八
年度偵緝字第一一號、八十八年度偵字第七○○號、第一二一六號），本院判決如左
：
    主  文
甲○○施用第壹級毒品，免刑。扣案之海洛因貳小包（包裝重零‧參零公克，驗餘淨
重零‧參肆公克）沒收銷燬之；又施用第貳級毒品，免刑。扣案之安非他命壹包（包
裝重壹‧伍參公克，驗餘淨重貳捌‧伍肆公克）、安非他命壹包（包裝重零‧貳伍公
克，驗餘淨重貳‧零捌公克）均沒收銷燬之。
    事  實
一、甲○○有詐欺、竊盜及妨害秩序等前科，又因非法販賣化學合成麻醉藥品等罪，
    經本院於民國八十二年八月九日合併判處有期徒刑八年確定，甫於八十五年三月
    八日假釋出獄。其於假釋期間內，仍不知悔改，復基於概括之犯意，自八十六年
    十一月間某日起至八十八年一月五日止，連續在雲林縣斗南鎮○○路七四號七樓
    之三租住處、嘉義市○○里○○鄰○○街五二號住處及高雄市○○路○○路邊，
    將毒品安非他命置於鋁箔紙上，以火燒烤吸食煙霧之方式，施用第二級毒品安非
    他命多次；且基於幫助施用之概括犯意，自八十七年五月間某日起至同年七月間
    某日止，連續在雲林縣斗南鎮○○○街三十二號二樓邱麗美住處，與邱麗美以前
    開方式，共同施用第二級毒品安非他命約七、八次。甲○○另基於概括之犯意，
    自八十六年十二月十八日起至八十八年一月五日止，連續在雲林縣斗南鎮○○路
    七四號七樓之三租住處及高雄市○○路○○路邊，將毒品海洛因置於香煙內，以
    點燃吸食之方式，施用第一級毒品海洛因多次。嗣於八十六年十二月十八日十六
    時許，在雲林縣斗南鎮○○路上為警查獲，並扣得其持有之安非他命一包（包裝
    重一‧五三公克，驗餘淨重二八‧五四公克）。復於八十七年五月九日二十三時
    許，在國道中山高速公路岡山收費站北向處為警查獲，並扣得其持有之安非他命
    一包（包裝重○‧二五公克，驗餘淨重二‧○八公克）及海洛因二小包（包裝重
    ○‧三○公克，驗餘淨重○‧三四公克）。甲○○經本院於八十七年五月二十六
    日，以八十七年度訴字第一六三號裁定送勒戒處所觀察、勒戒，而拒絕到案，嗣
    於八十八年一月五日經通緝到案，認有繼續施用毒品傾向，再於八十八年一月二
    十六日，以裁定令入戒治處所施以強制戒治一年，於接受戒治處遇滿三月後，其
    成績評定為合格，無繼續戒治之必要，於八十八年五月二十五日，經裁定停止戒
    治，所餘戒治期間付保護管束，於保護管束期滿未被撤銷停止戒治。
二、案經雲林縣警察局斗南分局報請臺灣雲林地方法院檢察署檢察官偵查起訴及同署
    檢察官、臺灣高雄地方法院檢察署檢察官併案審理。
    理  由
一、右揭事實，業據被告甲○○於警訊時及偵審中坦承不諱，其幫助邱麗美施用第二
    級毒品安非他命之事實，核與證人邱麗美證述之情節相符；且先後逮捕採集被告
    尿液送鑑結果，其尿液均呈有嗎啡陽性及甲基安非他命陽性反應，有雲林縣衛生
    局煙毒尿液檢驗成績書二紙、高雄縣衛生局尿液檢驗成績書一紙附卷可稽；並有
    扣案之第一級毒品海洛因二小包（包裝重○‧三○公克，驗餘淨重○‧三四公克
    ）及第二級毒品安非他命一包（包裝重一‧五三公克，驗餘淨重二八‧五四公克
    ）、安非他命一包（包裝重○‧二五公克，驗餘淨重二‧○八公克）足資佐證，
    而該扣案物品經送請鑑定後，確認分別係海洛因及甲基安非他命，有法務部調查
    局八十七年六月一日、六月三日（８７）陸字第八七一六二二六五號、第000
    00000號及八十八年三月五日（８８）陸字第八八○○九二九三號檢驗通知
    書檢驗通知書各一紙附卷可按，事證明確，被告犯行堪以認定。
二、按毒品危害防制條例於八十七年五月二十日公布施行，同年月二十二日生效。查
    被告前開連續施用第一級毒品海洛因、第二級毒品安非他命之犯行，其起始之日
    （即八十六年十二月八日、八十六年十一月間）及起訴繫屬本院雖均在該條例生
    效之前，但其行為終了之日（八十八年一月五日，此為移送併辦犯行）乃在該條
    例施行之後，應逕適用該條例予以論罪科刑。核被告所為，係犯毒品危害防制條
    例第十條第一項施用第一級毒品罪及第二項施用第二級毒品罪。其施用毒品海洛
    因及安非他命前持有之低度行為，應為其後施用之高度行為所吸收，均不另論罪
    。又被告先後多次施用第一級毒品海洛因之犯行，時間緊接，犯罪構成要件相同
    ，顯係基於概括犯意為之，應依連續犯之規定以一罪論。其基於幫助之意思，幫
    助邱麗美施用安非他命，為幫助犯，而其先後多次施用及幫助施用第二級毒品安
    非他命之犯行，亦時間緊接，犯罪構成要件相同，亦係基於概括犯意為之，應依
    連續犯之規定以一罪論。再查甲○○經本院於八十七年五月二十六日，以八十七
    年度訴字第一六三號裁定送勒戒處所觀察、勒戒，而拒絕到案，嗣於八十八年一
    月五日經通緝到案，移送觀察勒戒後，認有繼續施用毒品傾向，再於八十八年一
    月二十六日，以裁定令入戒治處所施以強制戒治一年，於接受戒治處遇滿三月後
    ，其成績評定為合格，無繼續戒治之必要，於八十八年五月二十五日，經裁定停
    止戒治，所餘戒治期間付保護管束，於保護管束期滿未被撤銷停止戒治等情，復
    有本院各該裁定書、臺灣雲林看守所附設勒戒處所八十八年一月二十一日雲所境
    總字第○一五一號函送之評估標準紀錄表及證明書、臺灣雲林戒治所報請停止戒
    治報告表及受戒治人各階段處遇成績總表、臺灣雲林地方法院檢察署受保護管束
    人（被告）尿液檢體監管紀錄表及濫用藥物尿液檢驗報告、本院通緝書、戒治執
    行指揮書回證、記明單及台灣雲林監獄函在卷足憑，其強制戒治既已期滿，依毒
    品危害防制條例第二十三條第一項、第三十五條第三款規定，自應為免刑之判決
    。
三、扣案之海洛因二小包（包裝重○‧三○公克，驗餘淨重○‧三四公克）及安非他
    命一包（包裝重一‧五三公克，驗餘淨重二八‧五四公克）、安非他命一包（包
    裝重○‧二五公克，驗餘淨重二‧○八公克）均係毒品，有法務部調查局鑑驗通
    知書三紙在卷，爰依毒品危害防制條例第十八條第一項前段，併予沒收銷燬之。
    至扣案之分裝袋四十六個，雖均係被告所有，然非專供其施用毒品之物，亦無證
    據足以證明係供被告施用毒品之物，爰不另為沒收之諭知。
四、移送併案審理部分（台灣高雄地方法院檢察署八十七年度偵字第一○八九六號、
    台灣雲林地方法院檢察署八十八年度偵緝字第一一號、八十八年度偵字第七○○
    號、第一二一六號），與起訴部分有連續犯之裁判上一罪關係，已詳述如前，依
    審判不可分原則，亦為起訴效力所及，本院自應併予審理。
據上論斷，應依刑事訴訟法第二百九十九條第一項但書，毒品危害防制條例第十條第
一項、第二項、第二十三條第一項、第三十五條第三款、第十八條第一項前段，刑法
第十一條前段、第五十六條、第三十條第一項，判決如主文。
本案經檢察官藍獻榮到庭執行職務。
中      華      民      國      八十九      年      五    月    十二    日
                                          臺灣雲林地方法院刑事第一庭
                          法  官  唐  光  義
右正本證明與原本無異。
如不服本判決，應於送達後十日內，向本院提出上訴狀。（須附繕本）
                                                  書記官  陳  善  永
中      華      民      國      八十九      年      五    月    十二    日
毒品危害防制條例第十條第一項、第二項
施用第一級毒品者，處六月以上五年以下有期徒刑。
施用第二級毒品者，處三年以下有期徒刑。


司法院資訊處製作；財團法人民間司法改革基金會備份。
